Inventaris van het archief van het Indisch Thee- en Familiearchief Van der Hucht, c.s., 1722-2016
Nationaal Archief, Den Haag
- PERSONEN, 1.
  - TAK VAN DER HUCHT I, 1.3.
    - JAN PIETER VAN DER HUCHT (1797-1846) x J. CONSTANTIA W. (Stansje) LULOFS (1796-1856), 1.3.1.
      - Kolonisatieplan Jan Pieter vd Hucht, 1844-1846, ca. 1990-2000; 195; 1 omslag
        1510. van der Hucht, J.P., Amsterdam, Julij 1844, Betoog tot aanprijzing eener kolonisatie van Nederlanders naar Java; en beantwoording van tegen hetzelve gemaakte bedenkingen (Amsterdam: G. Goossens).
        1511. Anon., 1844, De Tijdgenoot, 3 sept. 1844, p. 559, Uitgekomen geschriften: Betoog enz.
        1512. Brummelkamp, A., van Raalte, A.C. (Bedienaren des Goddelijke Woords),1846, Landverhuizing of waarom bevorderen wij de volksverhuizing en wel naar Noord-Amerika en niet naar Java? (Amsterdam: Hoogkamer & Compe, 1846, Prijs 25 Cents).
      - Dagboeken Stansje, 1845-1853; 196; 1 omslag
        1516. Stansje, 1845-1847, dagboek / huishoudboek betreffende voorbereidingen reis naar Indië, aankomst, recepten, enz. (plus transcriptie)
        1517. Stansje, 1845-1853, dagboek. (plus transciptie)
      - Poëzie album van dochters Jan Pieter vd Hucht en Stansje, 1845-1847, ca. 2000; 197
        1518. Poëzie album, 1845-1847, van een van de dochters van J.P. van der Hucht en Stansje van der Hucht-Lulofs. Met transcriptie. (p.12-14: Eduard Douwes Dekker, Parakan Salak, 3 aug. 1845, gedicht, "aan den Heer G.L.J. van der Hucht [4.8], bij mijn vertrek van Parakan Salak den 3den Augustus 1845".)
      - Perkara Parakan Salak, 1.3.1.1.
        - Relaas betreffende de ontbinding van het theecontract Parakan Salak, 1865; 198; 1 omslag
          1519. Relaas betreffende de ontbinding van het theecontract Parakan Salak in de Preanger Regentschappen op Java en de daaruit voortgevloeide geschillen tussen de erven van J.P. van der Hucht (de meerderheid der aandeelhouders) en de hoofdadministrateur-aandeelhebber van het contract, G.L.J. van der Hucht [4.8]. Opgemaakt te Arnhem 15 febr. 1865 door de regtsgeleerde Mr. L. Udo de Haes. (in drievoud).
        - Bijlagen bij Relaas betreffende ontbinding van het theecontract Parakan Salak, 1846-1865, met transcripties ca. 2000; 199; 1 omslag
          1520. Bijlagen van het Relaas omtrent de zaak Parakan Salak van 13 februari 1865 opgemaakt door Mr. L. Udo de Haes. (Gebruikte afkortingen:
          RAK: R.A. Kerkhoven (4.3.3)
          JCWvdH-L: Stansje van der Hucht-Lulofs (e.4.4)
          EAH: E.A. Haitink (e.4.4.2)
          EdW: E. de Waal (e.4.4.3)
          BLWvdH: B.L.W. van der Hucht (4.4.4)
          JCvdH: J.C. van der Hucht (4.4.5)
          HHH: H.H. Holle (4.6.2)
          AWH: A.W. Holle (4.6.3)
          GLJvdH: G.L.J. van der Hucht (4.8)
          T&vK: de Heeren Tiedeman en van Kerchem)
          1521. A - Verklaring en erkenning van eigendom van het halfaandeel in het theecontract Parakan Salak, dd. donderdag 17 September 1846, door Anthony Heetering, secretaris der Residentie Preanger-Regentschappen.
          1522. A' - JCvdH, Amsterdam, 6 nov. 1860, aan EAH.
          1523. A" - JCvdH, Amsterdam, 5 jan. 1861, aan EAH.
          1524. B - JCvdH, Scheveningen ,7 sept. 1861, aan GLJvdH te Batavia.
          1525. C - GLJvdH, Buitenzorg, 12 juli 1862, aan JCvdH.
          1526. D - JCvdH, Amsterdam, 9 sept. 1862, aan GLJvdH.
          1527. E - GLJvdH, Buitenzorg, 28 dec. 1862, aan JCvdH.
          1528. - EAH, 's-Gravenhage, 21 jan. 1863(?), aan JCvdH.
          1529. G - EdW, 's- Gravenhage, 25 jan. 1863, aan 'waarde van der Hucht'.
          1530. F - EAH en EdW, 's-Gravenhage, 25 jan. 1863, aan T&vK te Batavia.
          1531. - EAH, 's-Gravenhage, 27 jan. 1863, aan JCvdH.
          1532. I - GLJvdH, Buitenzorg, 28 maart 1863, aan JCvdH.
          1533. H - GLJvdH, Buitenzorg, 28 mei 1863, aan JCvdH.
          1534. K - EAH en EdW, 's -Gravenhage, 8 juni 1863, aan T&vK te Batavia.
          1535. L - EAH, 's-Gravenhage, 5 sept. 1863, aan JCvdH.
          1536. L" - RAK, Deventer, 2 nov. 1863, brief aan JCvdH.
          1537. N - RAK, Deventer, 23 okt. 1863, aan JCvdH.
          1538. N" - EAH, 's-Gravenhage, 30 okt. 1863, aan JCvdH.
          1539. O - T&vK, Batavia, 31 juli 1863, aan EAH en EdW; Hemert, Batavia, 30 juli 1863, aan Walen; T&vK, Batavia, 30 juli 1863, aan GLJvdH, Batavia, aan T&vK.
          1540. M - EAH, 's-Gravenhage, 16 april 1864, aan JCvdH.
          1541. P - GLJvdH, Duin en Berg, 27 april 1864, aan JCvdH.
          1542. Q - EAH, 's-Gravenhage, 30 april 1864, aan JCvdH.
          1543. R - JCvdH, Amsterdam, 25 april 1864, aan GLJvdH.
          1544. R" - JCvdH, Amsterdam, 26 april 1864, aan "Waarde Moeder"
          1545. R"" - JCvdH, Amsterdam, 26 april 1864, aan EAH.
        - Correspondentie over de perkara Parakan Salak, 1861-1864, transcripties ca. 2000; 200; 1 omslag
          Correspondentie (met transcripties) over Parakan Salak niet opgenomen in het Relaas van 13 februari 1865, als minder terzake dienende, benevens enige duplicaat brieven, waarvan de originelen in de Bijlagen van het Relaas zijn opgenomen (verpakt in NRC van zaterdag 11 april 1868, No. 102). Gebruikte afkortingen: zie hierboven.
          1546. (0) - GLJvdH (4.8), Buitenzorg, 29 juni 1861, aan JCvdH (4.4.5), over de perkara Parakan Salak.
          1547. (1) - GLJvdH, Buitenzorg, 14 nov. 1862, aan JCvdH.
          1548. (2) - JCvdH, EAH, EdW, ..., verklaring dat zij elk van GLJvdH f.2019,39 hebben ontvangen, zijnde het hun toekomende aandeel in de som aangenomen voor de liquidatie van de inventaris van het geëindigde theecontract Parakan Salak volgens taxatie dd. 30 dec. 1862.
          1549. (3) - AWH, Parakan Salak, 30 dec. 1862, Nota van taxatie van de gebouwen, gereedschappen en vee ...
          1550. (3") - EAH, 's Hage, 21 jan. 1863?, aan JCvdH.
          1551. (3"") - EAH, 's Hage, 27 jan. 1863, aan JCvdH.
          1552. (4) - JCvdH, Amsterdam, 25 juli 1863, aan HHH.
          1553. (5) - T&vK, Batavia, 27 juli 1863, aan EAH en EdW.
          1554. (6) - T&vK, Java Bank, 14 aug. 1863, aan EAH.
          1555. (7) - JCvdH, Amsterdam, 26 okt. 1863, aan 'waarde broeder' (EAH).
          1556. (8) - JCvdH, Amsterdam, 28 okt. 1863, aan EAH
          1557. (9) - EAH, 's-Gravenhage, 30 okt. 1863, aan JCvdH.
          1558. (10) - JCvdH, Amsterdam, 31 okt. 1863, aan 'waarde broeder' (EAH).
          1559. (10A) - BLWvdH, 's-Gravenhage, okt. 1863, aan EAH.
          1560. (11) - EAH, 's-Gravenhage, 2 nov. 1863, aan JCvdH.
          1561. (12) - JCvdH, Amsterdam, 3 nov. 1863, aan GLJvdH.
          1562. (13) - JCvdH, Amsterdam, 7 nov. 1863, aan 'waarde broeder' (EAH).
          1563. (14) - JCvdH, Amsterdam, 11 nov. 1863, aan 'waarde broeder' (EdW).
          1564. (15) - JCvdH, Amsterdam ,11 nov. 1863, aan 'waarde broeder' (EdW). (kopie van 14)
          1565. (16) - JCvdH, Amsterdam, 14 nov. 1863, aan EAH.
          1566. (17) - JCvdH, Amsterdam, 14 nov. 1863, aan EAH. (transcriptie van 16)
          1567. (18) - EAH, 's-Gravenhage, 20 nov. 1863, aan JCvdH.
          1568. (19) - JCvdH, Amsterdam, 24 nov. 1863, aan 'waarde broeder'.
          1569. (20) - EdW of EAH, 's-Gravenhage, 1 dec. 1863, aan de heer d'Aulnis.
          1570. (21) - 'uw neef d'Aulnis', 's-Hertogenbosch, 4 dec. 1863, aan 'waarde heer en vriend'.
          1571. (22) - GLJvdH, (verm. Duin en Berg), 13 april 1864, aan JCvdH.
          1572. (23) - EAH, 's-Gravenhage, 16 april 1864, aan JCvdH.
          1573. (24) - JCvdH, Amsterdam, 19 april 1864, aan 'waarde broeder'.
          1574. (25) - JCvdH, Amsterdam, 22 april 1864, aan EdW.
          1575. (26) - JCvdH, Amsterdam, 25 april 1864, aan GLJvdH.
          1576. (27) - GLJvdH, Duin en Berg, 27 april 1864, aan JCvdH.
          1577. (28) - JCvdH, Amsterdam, 29 april 1864, aan EAH.
          1578. (29) - JCvdH, Amsterdam, 5 mei 1864, aan EAH.
          1579. (30) - JCvdH, Amsterdam, 14 aug. 1864, aan 'waarde broeder'.
          1580. (31) - JCvdH, Amsterdam, 21 aug. 1864, aan EAH.
          1581. (32) -JCvdH, Amsterdam, 17 nov. 1864, aan EAH.
        - Stukken betreffende Multatuli connectie Jan Pieter vd Hucht, 1916, ca. 1960, 1983; 201; 1 omslag
          1582. krant, 6 juni 1916: "Multatuli's schoonzoon Prof.dr. Francesco Bassani" (*Thiene,1853, geoloog, overl. Capri 26 april 1916, expert paleoichthyologie (fossiele vissen)), tr. Everdine Douwes Dekker, dr. v. E.D.D. en Everdine van Wijnbergen. Uit dit huwelijk twee zonen).
          1584. Ett, H.A., ~1955, akten en documenten erfeniskwestie Multatuli (Amsterdam: Multatuli Genootschap). (kopieën)
          1590. van der Hucht, K.A., 1983, Over Multatuli, 11, 61, Een apocriefe Multatuli foto. (ingezonden brief)
      - CONSTANTIA C. VAN DER HUCHT (1824-1887), 1.3.1.2.
        Parenteelnummer I.4.4.1.
        - Stukken betreffende Constantia C. van der Hucht, 1876, 1887; 202; 1 omslag
          1592a. CCvdH, Den Haag, dec. 1876, Copy van het testament van CCvdH.
          1592. Nota, door J.H. Witsenborg (e.4.4.7), Breda, 8 sept. 1887, betreffende de nalatenschap van wijlen CCvdH.
          1593. Nota successierechten, 's-Gravenhage, 3 nov. 1887, voor BLWvdH.
          1594. Nalatenschap, aan BLWvdH (4.4.4), enig erfgename. Nota Notaris Eikendal, 's-Gravenhage, 14 nov. 1887.
          1595. Memorie van Aangifte voor het recht van Successie en van Overgang der nalatenschap van wijlen Mejuffrouw Constance Carolina van der Hucht (4.4.2), gewoond hebbende en den 7 Mei 1887 overleden te 's-Gravenhage. Door J.H. Witsenborg (e.4.4.7) te Breda. Met bevestiging ,11 mei 1887, van notaris W.J. Eikendal, 's-Gravenhage, diens nota, 14 nov. 1887, aanslag successie, 3 nov. 1887, en kwintantie voor betaling daarvan, 30 nov. 1887.
          1596. Ontvangstbewijs,'s-Gravenhage, 30 nov. 1887, successie, door Johann H. Witsenborg (e.4.4.7), exec.-test.
      - CAROLINE A.J. VAN DER HUCHT (1825-1912) x ENGELBERT A. HAITINK (1817-1895), 1.3.1.3.
        Parenteelnummer I.4.4.2.
        - Stukken betreffende Caroline en Engelbert, 1862-1920, 2005; 203; 1 omslag
          1597. Uittreksel Stamboek KNIL, 1859, militaire loopbaan E.H. Haitink.
          1598. EAH, Basel, 29 juli 1862, aan CAJHvdH.
          1599. EAH, Den Haag, woensdag morgen, 17 sept. 1862, aan CAJHvdH.
          1600. EAH, Den Haag, vrijdag morgen, 19 sept. 1862, aan CAJHvdH.
          1601. EAH, Den Haag, maandag morgen, 22 sept. 1862, aan CAJHvdH.
          1602. EAH, ..., aan CAJHvdH.
          1603. EAH, …, dinsdag avond, 6 okt.1868, aan CAJHvdH.
          1604. EAH, Parijs, donderdag, 12 nov. 1868, aan CAJHvdH.
          1605. A. Ver-Hüell, La Haije, Kneuterdijk no.9, 27 febr. 1881, aan CAJHvdH, Javastraat.
          1606. Th. Lukassen, La Haye, 16 febr. 1883, aan CAJHvdH.
          1607. EAH, Leipzig, 7 sept. 1890, aan CAJHvdH.
          1608. Constance W.C. Geise-Haitink (4.4.2.1.1), …, ~1885, aan (verm.) Engelbertha C. Haitink (4.4.2.2.1).
          1609. N. de Frémery, Klettenbergstr., Frankfurt, 13 febr. 18.., aan CAJHvdH.
          1610. Uittreksel, 1923, staat van dienst luit.-gen. b.d. Hendrik Kemper (e.4.4.2.3).
          1611. Engelbertha C. Kemper-Haitink (4.4.2.3), Den Haag, dec. 1920, Herinneringen (aan Javastraat 8)
          1612. Rechte linie Hollandsche tak van het geslacht d'Aulnis de Bourouill.
          1613. Stamboom famille von Weiler.
          1614. Uit de stamboom van de familie Von Weiler: 'Hoe Louise Geise-von Weiler nog famille is van de Van der Huchts'.
          1615. Stamboom famille Kemper.
          1616. Stamboom Kemper family in America and Germany.
          1617. Haitink, H.C., 2005, Engelbart Adriaan Haitink, 1817-1895.
      - MARIE A.T. VAN DER HUCHT (1828-1919) x ENGELBERTUS DE WAAL (1821-1905), 1.3.1.4.
        Parenteelnummer I.4.4.3.
        - ‘Levensbericht van E. de Waal’, 1906; 204; 1 stuk
          1628. van den Berg, N.P., 1906, overgedrukt uit de Levensberichten van de Maatschappij der Nederlandsche Letterkunde te Leiden, 1905-1906, Levensbericht van E. de Waal (Leiden: Brill).
      - BERTHA L.W. VAN DER HUCHT (1831-1927), 1.3.1.5.
        Parenteelnummer I.4.4.4.
        - Documenten, brieven, geschriften afkomstig van of betreffende Berta L.W. vd Hucht (met transcripties), 1844-1927, transcripties ca. 2000; 205; 1 omslag
          1629. Uittreksel geboorteregister Burgerlijke Stand, Amsterdam, Bertha L.W. van der Hucht, geb. 23 juli 1831.
          1630. BLWvdH, dagboek, 1844-1845. Begin: Amsterdam 20 dec. 1844; vertrek, 18 april 1845, per "Anna Paulowna" naar Java; eind: voor Java 4 sept. 1845.
          1631. BLWvdH, Buitenzorg, 26-29 jan. 1848, aan haar broer JCvdH, Londen.
          1632. Henri Gildemeester (vroegere buurman in de barge), 1848, aan Mademoiselle B. van der Hucht (4.4.4), Buitenzorg, Java.
          1633. J.W. Rochussen, "neef en vriend", Buitenzorg, 22 juli 1850, verjaarsbrief aan BLWvdH, chez Mad. Blois van Treslong Prins, Batavia, Koningsplein.
          1634. BLWvdH, 21 mei - 26 aug. 1853, dagboekje, bootreis Java - Nederland.
          1635. BLWvdH, aan haar neef jhr. J.G.O. von Schmidt auf Altenstadt (4.4.7.1.1).
          1636. BLWvdH, den Haag, jan. 1872, Copy van het testament van BLWvdH.
          1636a. BLWvdH, den Haag, 1887 (?), brief aan zwager Witsenborg (e.4.4.7), Javastraat 8 of Alexanderstraat 24, den Haag, over haar testament.
          1637. BLWvdH, Opgaaf vermogensbelasting, 1894-1908.
          1638. BLWvdH, testament, verleden voor notaris L.E. Eikendal, 's-Gravenhage, 20 juni 1919.
          1639. BLWvdH, uittreksel testament, verleden voor notaris L.E. Eikendal te 's-Gravenhage, 20 juni 1919.
        - Reisverhalen afkomstig van Bertha L.W. van der Hucht, 1920; 206; 1 omslag
          1640. BLWvdH, den Haag, Javastraat 32, 17 aug. 1920,"De familie van der Hucht en haar reis naar Oost-Indië in 1845. De terugreis had plaats in 1853". (1e versie)
          1641. BLWvdH, 1920, "De familie van der Hucht en haar reis naar Oost-Indië" hand-geschreven transcriptie (donker-rood schrift met hard kaft, 2e versie).
          1642. BLWvdH, den Haag, Javastraat 32, 17 aug. 1920, Kopie van eenige aanteekeningen over de Familie van der Hucht en hare reis naar Oost- Indië. (hel-rood schrift met hard kaft, transcriptie C.C. Erdbrink-Bosscha, 4.3.12.1.1., met verder familie-aantekeningen.).
          1643. BLWvdH, den Haag, Javastraat 32, 17 aug. 1920, Kopie van eenige aanteekeningen over de Familie van der Hucht en hare reis naar Oost- Indië. (getypte versie)
        - Stukken betreffende Bertha L.W. van der Hucht, 1924-1926, 1963, 1964, met transcripties ca. 2000; 207; 1 omslag
          1644. BLWvdH, testament, verleden voor notaris G.J. van Gendt, 's-Gravenhage, 22 feb. 1924.
          1645. BLWvdH, den Haag, Javastraat 32, 12 okt. 1925, aan Emile H. Kerkhoven (4.3.3.2.3).
          1647. ( = 1148.) EHK, Gamboeng, 20 nov. 1925, aan BLWvdH, Javastraat 32, 's Gravenhage.
          1648. BLWvdH, den Haag,13 jan. 1926, aan EHK.
          1649. Overeenkomst, mei 1927, verdeling nalatenschap tussen de erfgenamen van BLWvdH, te weten:
          (1) Ir. Bernard J.H. Haitink (4.4.2.2), Scheveningen,
          (2) Engelbertha C. Kemper-Haitink (4.4.2.3), 's-Gravenhage,
          (3) Carel E. Haitink (4.4.2.4), 's-Gravenhage,
          (4) Johanna S.S. von Schmidt auf Altenstadt-Witsenborg (4.4.7.1), Amersfoort,
          (5) Johanna C.W. Verhey-Witsenborg (4.4.7.2), Rijswijk,
          (6) Johan J.M. de Waal (4.4.3.1.2), 's-Gravenhage,
          betreffende de nalatenschap van BLWvdH. (2x)
          1650. BLWvdH, 1963, Tong Tong, 15 jan. 1963, p.14, p.18, Copie van een levensbericht, Den Haag, 20 aug. 1920. (de familie van der Hucht en haar reis naar Oost-Indië)
          1651. BLWvdH, 1963, Tong Tong, 30 jan. 1963, p.18-19, Copie van een levensbericht, Den Haag, 20 aug. 1920, vervolg, met Bijlage, jan. 1921, door E.C. Kemper-Haitink (4.4.2.3).
          1652. Navorser, 1963, Tong Tong, 30 aug. 1963, p. 17, Nogmaals: een eeuw patriarchen.
          1653. Navorser, 1964, Tong Tong, 15 april 1964, p. 20, Pioniers der Bergcultures (II).
        - Ledenlijst van de Kwartgulden-Vereeniging., ca. 1902; 208; 1 omslag
          1656. Ledenlijst van de Kwartgulden-Vereeniging.
        - Stukken betreffende de Kwartgulden-Vereeniging voor Heideontginning, 1902-1927, 1981; 209; 1omslag
          1657. Oorkonde, bewijs van Eere-Lidmaatschap Oranjebond van Orde, Utrecht, 7 juni 1902, uitgereikt aan BLWvdH, ter gelegenheid van het 100.000-ste kwartje van de Kwartgulden-Vereeniging.
          1658. Gedicht door Jac.Joh. Deetman op BLWvdH, juli 1902.
          1659. De Oranjebond van Orde, gevestigd te Utrecht. Geschiedenis van zijn eerste decennium, 25 februari 1893-1903 (Utrecht: Stoomdruk van J. Bokma Hzn). Zesde Hoofdstuk: 7 sept. 1894, oprichting door CCAvdH-K van "Kwartgulden Vereeniging voor Heide-Ontginning".
          1660. Oorkonde, 's-Gravenhage, 26 okt. 1912, benoeming BLWvdH, Presidente-penningmeesteresse van de "Kwartgulden-Vereeniging" voor Heide-ontginning te 's-Gravenhage, tot Ridder in de Orde van Oranje-Nassau. KB 26-10-1912, No.13.
          1661. Notulenschrift "Kwartgulden-Vereeniging", okt. 1918 - sept. 1922.
          1662. Onze Kleine Bode, Orgaan van den Oranjebond van Orde en van de Kwartgulden-Vereeniging voor Heideontginning, 19e jg., no. 115, sept. 1919. "Dit is ter eere!" (van BLWvdH, t.g.v. 25-jarig bestaan KGVvHO).
          1663. Wandelkaart "Van der Huchtbosch" te Ugchelen.
          1664. Ansichtkaart "van der Huchtbank" te Ugchelen.
          1665. Plattegrond Park 1813 (Lemelerberg) met Mej. van der Huchtlaan (12).
          1666. Jhr. J. Hora Siccema van de Harkstede (namens de Oranjebond van Orde), 27 april 1927, Tijdschrift der Nederlandsche Heidemaatschappij, 39e jg., no.6, 1 juni 1927, grafrede bij teraardebestelling van mej. BLWvdH, en correspondentie daarover.
          1667. Eefting, J. 1981, Rijksarchief in Gelderland, Arnhem 1981, Inventaris van het Archief van de Oranjebond van Orde, 1893-1923. IV, 34, 494: mej. B.L.W. van der Hucht; 241: B.L.W. van der Huchtbank; XVIII, XXVII, 222-258, 559, K27-35: Van der Huchtbosch te Apeldoorn. (kopie)
      - JOHAN C. VAN DER HUCHT (1832-1888) x CAROLINE C.A. KERKHOVEN (4.5.8, 1840-1915), 1.3.1.6.
        Parenteelnummer I.4.4.5.
        - Stukken afkomstig van of betreffende J.C.van der Hucht en Caroline C.A. Kerkhoven, 1845-1903, transcripties en kopieën ca. 2000; 210; 1 omslag
          1668. Uittreksel, Amsterdam, 17 april 1845, uit Geboorteregister, geboorte van JCvdH, Amsterdam, 3 sept. 1832.
          1668a. J.C. (Johan Carel) van der Hucht, 1847, "Journaal op mijn terugreize van Java naar Holland gehouden, in het jaar 1847, aan boord van het schip de Jonge Jan". (origineel)
          1669. J.C. (Johan Carel) van der Hucht, 1847, "Journaal op mijn terugreize van Java naar Holland gehouden, in het jaar 1847, aan boord van het schip de Jong Jan". (pdf kopie)
          1670. Uittreksel uit Huwelijks-Register der Stad Amsterdam, Reg. No.5, Fol. 832, betreffende het huwelijk tussen JCvdH en C.C.A. Kerkhoven, 19 juni 1862.
          1671. JCvdH, Menton, 7 Januarij 1877 - den Haag, 17 April 1877, Journaal van onze reis naar het Zuiden in 1876-1877 (met transcriptie)
          1672. Mr. G. de Wilde, notaris, Utrecht, Oude Kamp, 21 mei 1881, aan C. Hanegraaff, betreffende het testament van mevr. de weduwe Lulofs-Hanegraaff.
          1673. Mr. G. de Wilde, notaris, Utrecht, 4 juni 1881, aan JCvdH, Amsterdam, betreffende het testament van mevr. de weduwe Lulofs-Hanegraaff.
          1674. Mr. G. de Wilde, notaris, Utrecht, 6 juni 1881, aan JCvdH, Amsterdam, betreffende het testament van mevr. de weduwe Lulofs-Hanegraaff.
          1675. Mr. G. de Wilde, notaris, Utrecht, 9 juni 1881, aan JCvdH, Baarn, betreffende het testament van mevr. de weduwe Lulofs-Hanegraaff.
          1676. Mr. G. de Wilde, notaris, Utrecht,7 juli 1881, aan JCvdH, betreffende het testament van mevr. de weduwe Lulofs-Hanegraaff.
          1677. Mr. G. de Wilde, notaris, Utrecht,16 juli 1881, aan JCvdH, Baarn, betreffende het testament van mevr. de weduwe Lulofs-Hanegraaff.
          1678. Mr. G. de Wilde, notaris, Utrecht, 20 juli 1881, aan JCvdH betreffende het testament van mevr. de weduwe Lulofs-Hanegraaff.
          1680. Schutbladen Androcles (1885-1913), Maandschrift aan de belangen der dieren gewijd. Medewerkers o.a.: JCvdH (1885, 1889). Redactie o.a.: CCAvdH-K (1890, 1913). (kopieën)
          1681. Uittreksel, Departement des Alkpes Maritimes, 21 maart 1888, uit het Overlijdensregister van Nice, betreffende JCvdH, overl. Beaulieu, 19 maart 1888.
          1682. Verklaringen, 22, 23, 24 maart 1888, van het Consolato Generale di S.M. il re d'Italia, betreffende transport van het lichaam van JCvdH. [?]
          1683. Bijblad Nederlandsche Bond tot Bestrijding der Vivisectie ,1890: Naamlijst der Leden, Donateurs en Stichters.
          1685. Kingsford, A., 1891, Onwetenschappelijke wetenschap ('s-Gravenhage: H.L. Smits, 2e druk). Vertaling JCvdH. Uitgegeven door den Nederlandschen Bond tot Bestrijding der Vivisectie.
          1686. van der Hucht, J.C., 1891, In Memoriam Anthony Asley Cooper, Lord Shaftesbury ('s-Gravenhage: H.L. Smits, 2e druk). Uitgegeven door den Nederlandschen Bond tot Bestrijding der Vivisectie.
          1687. Kingsford, A., 1895, Het land aan gene zijde van de zon ('s-Gravenhage: H.L. Smits). Vertaling CCAvdH-K. Overgedrukt uit Androcles, Maandschrift aan de belangen der dieren gewijd, 1895.
          1689. Contract, Haarlem, 17 nov. 1903, tussen CCAvdH-K, de Witstraat 48, Haarlem, en B. Simons, betreffende bruikleen van een ezel.
        - Stukken betreffende J.C.van der Hucht en/of Caroline C.A. Kerkhoven, 1907-1988; 211; 1 omslag
          1690. Akte, Amsterdam, 25 juni 1907, van Oprichting Stichting J.C. van der Hucht Fonds. 1e Afschrift akte, verleden voor notaris P.A. van Olst, notaris te Amsterdam: mevrouw Caroline Constance Albertine van der Kerkhoven, weduwe van Johan Carel van der Hucht, particulier, wonende te Amsterdam aan den Willemsparkweg, nummer 32; die verklaarde bij bij deze af te zonderen eene som van een duizend gulden, Nederlandsch geld, tot na te melden doeleinde en alzoo in het leven te roepen eene stichting en wel onder de navolgende bepalingen: (1) De naam van de stichting is J.C. van der Huchtfonds; (2) Het doel van de stichting is het bevorderen der humanitaire idee, zoals dit door den Heer Johan Carel van der Hucht en diens weduwe gedurende hun leven theoretisch en practisch is opgevat: bescherming, versterking en opheffing van het zwakke en weerloze, waarbij geene categorie van levende wezens is uitgesloten; ... in het bijzonder de lotsverbetering der dieren; Daarnaast zalde bevordering betracht worden van alle denkbeelden en hervormingen, die tot zuiverder rechtvaardigheid en bestrijding van machtsmisbruik en vooroordeel bijdragen ...; Voor de eerste maal zal de Raad van Bestuur bestaan uit:
          (1) de comparante in deze,
          (2) mevrouw E.C.W. van Walree, geboren Gobee,
          (3) mejuffrouw C.H. Wijthoff (4.5.7.2),
          (4) mejuffrouw A.P.J. Groshans,
          (5) den heer mr. E.P. de Monchy (4.4.2.2.1.3)
          1691. Verklaring, den Haag, 29 dec. 1915, van de Vereeniging voor facultatieve Lijkverbranding, dat het stoffelijk overschot van JCvdH is bijgezet in Nis No.11 in het Columbarium van het Crematorium der Vereeniging te Driehuizen.
          1692. Concept-Scheiding der nalatenschap van CCAvdH-K, ~1916, voor notaris P.A. van Olst, Amsterdam. (kopie)
          1693. Anon., 1916, Weekblad voor Dierenvrienden, 6 jan. 1916, 3e jg., no. 141. Necrologie CCAvdH-K.
          1694. Groshans, S., 1916, De Kleine Androcles, 12e jg., 15 jan. 1916, p. 1-3. Necrologie C.C.A. van der Hucht-Kerkhoven.